Minutes et répertoires du notaire François LE JAY, janvier 1756 - décembre 1765 (étude XXVIII)
Archives nationales
- Minutes de François LE JAY, janvier 1756 - décembre 1765; MC/ET/XXVIII/345 - MC/ET/XXVIII/396
  - Minutes. 1759, mars - avril, mars - avril 1759; MC/ET/XXVIII/362
    - Duchâtelle (Michel), maître peintre, rue du Four paroisse Saint-Sulpice § Mariage entre Louis Morin, peintre, et Marie Jeanne Duchâtelle, fille mineure de Michel Duchâtelle, maître peintre. Le futur époux a déclaré ne pas savoir signer. Artistes, artisans XVIIIe, peintres, 20 novembre 1770; MC/ET/XXVIII/362
      contrat de mariage; Duchâtelle, Michel; Morin, Louis; Duchâtelle, Marie Jeanne
  - Minutes. 1759, mai - juin, mai - juin 1759; MC/ET/XXVIII/363
    - Contrat de mariage de Denis BENE, fondeur, fils de laboureur de Fontenay - Saint-Pere, près Mantes, grande rue de Faubourg-S/t/-Antoine, avec Geneviève MALESSARD., 9 mai 1753; MC/ET/XXVIII/363
    - Partage de bien de Jeanne THOMAS femme de Pierre GUILLEBERT, ébéniste, rue de Charonne dont le seul héritier est son petit fils Anne-Claude GUILBERT, fils mineur de Catherine MAILLART, veuve en premier noces de Claude GUILBERT, maître ébéniste et en secondes de Pierre BELLANGER, fabriquant de bas., 5 mai 1759; MC/ET/XXVIII/363
    - Héritage ROBERT, où internait Pierre PREVOST, maître menuisier, à Paris, rue de la Grande Truanderie, paroisse Saint-Eustache., 6 mai 1759; MC/ET/XXVIII/363
    - Héritage Lalouette où intervient Jean-Louis Duval, orfèvre, à Saint-Amand., 7 mai 1759; MC/ET/XXVIII/363
      partage; Lalouette (successeurs); Duval, Jean-Louis; orfèvre
    - Quittance de droits de succession de Marie-Anne Lesieur, veuve d'Antoine Fontaine, seule héritière de feu Nicolas Lesieur, marchand orfèvre à Paris., 13 mai 1759; MC/ET/XXVIII/363
      quittance; partage; Lesieur, Marie-Anne; Fontaine (veuve); Fontaine, Antoine; Lesieur, Nicolas; orfèvre
    - Contrat de mariage de Fonce JUMELLE avec Françoise - Edmée BRIDAULT - Témoins. Remy JUMELLE, maître fondeur, frère François-Nicolas JUMELLE, maître fondeur, frère, Anné-Edmée BRIDAULT, épouse d'Etienne-Clair CADART, metteur en oeuvre., 13 mai 1759; MC/ET/XXVIII/363
    - Contrat de mariage de Jean-François DARBES, fabriquant de bas, avec Jacqueline GIGNOU, fille de François GIGNOU, compagnon ébéniste et de Marie-Noelle THIERRY, grande rue du Faubourg-Saint-Antoine., 21 mai 1759; MC/ET/XXVIII/363
    - Inventaire après décès d'une dame Hebert, femme d'un marchand fripier, à requête de Guillaume HEBERT, peintre de l'Académie royale, de Paris, et actuellement à Orléans., 30 mai 1759; MC/ET/XXVIII/363
    - Edme DAUVET, menuisier et Marie PRIN, rue Traverseres, se sont retirés à cause de l'âge chez Pierre BLANCHARD et Elisabeth DAUVET., 6 juin 1759; MC/ET/XXVIII/363
    - Quittance de remboursement de rente sur le Roi, par Jean-René POIRET, menuisier, et Marie-Nicole FOUREAU, rue Charlot, paroisse Saint-Nicolas - des -Champs; 2 juin 1759 Vincent PERLOT, archer, vend à Jean-René POIRET menuisier rue Charlot, l'office de garde archer en la compagnie du prevot general de l'Ile de France, moyennant 2324 l., 6 juin 1759; MC/ET/XXVIII/363
    - Inventaire après décès André-Noël LECOMTE, en présence de François LECOMTE sculpteur marbrier, rue de Saintonge au Marais, paroisse Saint-Nicolas-des-Champs subrogé tuteur de 4 mineurs, 9 juin 1759; MC/ET/XXVIII/363
    - Parmi les créanciers de Pierre CIEN, marchand de bois, le sieur DARIER, faïencier, pour 438 livres., 10 juin 1759; MC/ET/XXVIII/363
      obligation; Cien, Pierre; Darier; porcelainier; commerçant
    - Contrat de mariage PIGEON, maître éventailliste et RAYNAUD - parmi les témoins du futur, André IGOU, peintre, ami; de la future, Nicolas-René MESTINE, ébéniste, beau frère, à cause de Marie-Louis RAYNAUD., 10 juin 1759; MC/ET/XXVIII/363
    - Parmi les Créanciers de Pierre CIEN, marchand de bois. Guillaume DOUCET, maître menuisier, marchand de bois, rue Saint-Antoine, paroisse Saint-Paul; Louise DACHE (ou DAGE ? ), veuve de Jean-Jacques ARSILLY, maître fondeur, rue Thevenot, paroisse Saint-Sauveur le sieur DARIER, fayancier 438 l. THIEBAULT, tourneur 80 l., 10 juin 1759; MC/ET/XXVIII/363
    - Partage entre les héritiers de Jacques Mouchy; notamment Nicolas-François Paris, marchand orfèvre, rue de l'Arbre-Sec, paroisse Saint-Germain-l'Auxerrois, tuteur d'un mineur Mouchy., 13 juin 1759; MC/ET/XXVIII/363
      partage; Arbre-Sec (rue de l'); Mouchy (héritiers); Mouchy, Jacques; Paris, Nicolas-François; Mouchy (mineur); orfèvre
    - Contrat de mariage Dufour - Lemasson; parmi les témoins: Pierre Langlois, marchand orfèvre, et Marie-Jeanne Martin, (du futur); et de la future, Françoise Maroy, épouse de Louis-Gaspard Thevenet, marchand orfèvre, leur oncle., 18 juin 1759; MC/ET/XXVIII/363
      contrat de mariage; Dufour; Lemasson (née); Langlois, Pierre; Martin, Marie-Jeanne; Maroy, Françoise; Thevenet, Louis-Gaspard; orfèvre
    - Brevet d'alloué de François - Louis BOITOUZET, fils d'Aubergiste, pour 3 ans, chez Jacques PARMENTIER, menuisier ébéniste, rue de la Roquette., 21 juin 1759; MC/ET/XXVIII/363
    - Contrat de mariage MARTIN-ODIDIE. Parmi les témoins: Augustin TREMERY, maître menuisier, Jean-Baptiste TURMEAU, metteur en oeuvre, amis., 24 juin 1759; MC/ET/XXVIII/363
    - Transport de droits de succession où sont concernés Louis-Joseph BAILLIEUX, maître tourneur, rue Saint-Antoine par Saint-Paul, procureur de François BAILLIEUX, son père, maître tourneur, Condé en Haimant. 2 actes, 26 juin 1759; MC/ET/XXVIII/363
  - Minutes. 1759, juillet - août, juillet - août 1759; MC/ET/XXVIII/364
    - Titre nouvel de rentes au profit de Marguerite - Jeanne Lemaître, épouse de Jean-François LEBRUN, maître menuisier, 6 juillet 1759; MC/ET/XXVIII/364
    - Contrat de mariage de Jean-Baptiste-Michel LAMOTTE, grande rue de faubourg S/t/-Antoine, ouvrier en bas, avec Marie-Jeanne Boursier, présentée par Jean-Baptiste GRICOURT, compagnon menuisier, grande rue de Faubourg-Saint-Antoine., 8 juillet 1759; MC/ET/XXVIII/364
    - Désistement de plainte par Jean-Hubert BIGOURD compagnon menuisier rue de Charonne entre André SAINT-MAURICE, menuisier, moyennant 300 livres, que lui remet le fils de ce dernier Philippe-François SAINT-MAURICE menuisier, rue de Charonne., 20 juillet 1759; MC/ET/XXVIII/364
    - Contrat de mariage de Duchaussoy - Roux, parmi les témoins, François Dulion, orfèvre, ami., 21 juillet 1759; MC/ET/XXVIII/364
      contrat de mariage; Duchaussoy; Roux (née); Dulion, François; orfèvre
    - Partage de biens de la succession de Louis Leroy, où intervient Marie-Louise DUPONT, veuve de Pierre HIELLE, menuisier au Quesnoy, 22 juillet 1759; MC/ET/XXVIII/364
    - Partage des biens de Jean LEVEILLY, peintre à Paris, où sont intéressés, notamment, Marie-Agnès LEVEILLY, oeuvre de Jean-Baptiste DELFOSSE, marchand fabriquant de cuirs dorés du roi, rue Saint-Paul, Claude-Jules LEVEILLY, peintre doreur à Paris, rue Galande et Place Maubert, paroisse Saint-Séverin, Antoine-Claude LEVEILLY, peintre doreur à Saint-Germain-en-Laye,..., 22 juillet 1759; MC/ET/XXVIII/364
    - Inventaire d'Elisabeth COYNARD, à requête de Pierre COYNARD, fondeur, rue Traversier., 24 juillet 1759; MC/ET/XXVIII/364
    - Brevet d'apprentissage de Jean-Louis MIGNON, 17 ans, pour 5 ans, fils d'1 vitrier, chez François FRANC, maître menuisier, rue de Charenton, moyennant 300 l., 25 juillet 1759; MC/ET/XXVIII/364
    - Contrat de mariage RIFFLET-JOLLIVET, Témoins. .. Jacques LEROY, ébéniste beau frère du futur à cause de Marie-Louis RIFFLET, sa femme., 25 juillet 1759; MC/ET/XXVIII/364
    - Remboursement de rente par le roi à Marie-Marguerite GIROU, veuve de René DUBUAT, peintre à Paris, grande rue du Faubourg-S/t/-Antoine., 28 juillet 1759; MC/ET/XXVIII/364
    - Contrat de mariage LASNE-MADELEINE, parmi les témoins de la future, Claude-Julien NUGUE, ébéniste, 5 août 1759; MC/ET/XXVIII/364
    - Pierre-Jacques GASSELAIN peintre de l'Académie de Saint-Luc, rue Beauregard, par. N.D. de Bonne Nouvelle Quittance à Gaspard LA CHAMBRE, marchand de bois, de 150 l. pour remboursement de rente., 9 août 1759; MC/ET/XXVIII/364
    - Acte qui est fait sur 1 autre acte incomplet où est mentionné Pierre-Charles PRUDHOMME, menuisier, rue de Charonne, 9 août 1759; MC/ET/XXVIII/364
    - Transport de rentes par Charles HUET, marchand mercier rue de Gravillier, paroisse Saint-Nicolas-des-Champs et Catherine DUBOIS à Elisabeth-Thérèse DUBOIS veuve de Toussaint BRUSLE, maître doreur, rue Saint-Antoine, paroisse Saint-Gervais, 10 août 1759; MC/ET/XXVIII/364
    - Constitution de trente livres de rente annuelle par Jean GARNIER, maître de pension, paroisse Saint-Séverin, au profit de Elisabeth GARNIER, veuve de Jean-Louis BONNIN, maître menuisier à VARZY en magonnois, demeurant rue de Versailles, paroisse Saint-Nicolas de Chardonnet qui verse 600 l., 13 août 1759; MC/ET/XXVIII/364
    - Contrat de mariage de André-François FORTIN, compagnon tourneur travaillant pour les maîtres, rue de Charenton, fils de François FORTIN, maître tourneur, avec Marie-Anne LEBIS - Témoins, Pierre FORTIN, maître tourneur, frère., 22 août 1759; MC/ET/XXVIII/364
  - Minutes. 1759, septembre - octobre, septembre - octobre 1759; MC/ET/XXVIII/365
    - Contrat de mariage de Jean-Baptiste-Nicolas LEFEVRE, ébéniste, fils de Anne-Françoise HERIEN, veuve de Claude LEFEVRE, boulanger, rue de Charenton, avec Marie-Anne HARQUET, fille de feu Jacques HARQUET, ouvrier à la manufacture des plombs, marchande laitière rue de Bercy, parmi les témoins, Jean-Denis BEUREZ, menuisier, cousin de la future,. .., 2 septembre 1759; MC/ET/XXVIII/365
    - Contrat de mariage de Jacques-Étienne LANOS avec Françoise LEREUIL. Parmi les témoins: Antoine-Joseph KROPPER, marchand poêlier ordinaire du roi, rue de la Roquette, et Marie-Suzanne LEBRUN, sa femme, cousine germaine maternelle de la future., 9 septembre 1759; MC/ET/XXVIII/365
      contrat de mariage; Roquette (rue de la); Lanos, Jacques-Etienne; Lereuil, Françoise; Kropper, Antoine-Joseph; Lebrun, Marie-Suzanne; commerçant; fondeur; chef d'entreprise
    - Rente viagère par le Roi à Jean-Pierre PAJOT, bourgeois de Paris, demeurant rue du Colombier paroisse Saint-Sulpice., 13 septembre 1759; MC/ET/XXVIII/365
    - Renouvellement de Bail de maison et quatre boutiques, grande rue du Faubourg-S/t/ Antoine avec passage de la rue de Charenton, moyennant loyer annuel de 1100 l. par Jean-Baptiste GERVAIS, marchand tapissier à Jacques-Pierre LETELLIER, maître menuisier et Marie-Louise VATIERE., 14 septembre 1759; MC/ET/XXVIII/365
    - Contrat de mariage de Georges FAVEE ébéniste, rue de Charonne, fils de Jacques FAVEE, boulanger, avec Marguerite de SAINT-GERMAIN, fille de Joseph de SAINT-GERMAIN, maître ébéniste et de feue Thérèse PRIEUR, rue Saint-Nicolas., 16 septembre 1759; MC/ET/XXVIII/365
    - Quittance pour la succession de Marie-Anne-Denise Lesieur, veuve d'Antoine Fontaine et seule héritière de Nicolas Lesieur, son père, marchand orfèvre., 19 septembre 1759; MC/ET/XXVIII/365
      quittance; partage; Lesieur, Marie-Anne-Denise; Fontaine (veuve); Fontaine, Antoine; Lesieur, Nicolas; orfèvre
    - Contrat de mariage d'Etienne-Pierre-Adrien GOIS, sculpteur, pensionnaire du roi fils majeur d'Edme GOIS commis au greffe de la grande chambre du Parlement et de Marguerite CHAUSSEUR ? demeurant enclos du Louvre, chez le sieur VANLOO directeur des élèves protégés du roi, paroisse Saint-Germain l'Aux. avec Geneviève-Marguerite PERICHON. et arrête de compte du tutelle Même jour, par Etienne GUYOT, fille du feu Etienne-Antoine PERICHON, maître graveur er de Marie-Marguerite TESNIERE, rue aux fèves en la cité, paroisse Saint-Germain le Vieil témoins Charles MARCAULT, marchand mercier époux d'1 soeur PERICHON Nicolas BOUCHER, marchand orfèvre époux d'1 soeur PERICHON, .., 22 septembre 1759; MC/ET/XXVIII/365
    - Rente viagère par le Roi à Catherine Desvaux, veuve de Victor Vidal, coutelier à Paris., 27 septembre 1759; MC/ET/XXVIII/365
      constitution de rente; Desvaux, Catherine; Vidal (veuve); Vidal, Victor
    - Renouvellement de bail de maison, place de la Bastille, moyennant loyer annuel de 250 l. par les religieuses de la Visitation à Louis HURTREL, maître menuisier et à Reine-Françoise BOUCHARD., 29 septembre 1759; MC/ET/XXVIII/365
    - Dans un bail est cité comme procureur Pierre-Jean Bellanger, marchand orfèvre, place Dauphine, paroisse Saint-Barthélemy., 13 octobre 1759; MC/ET/XXVIII/365
      bail; Dauphine (place); Bellanger, Pierre-Jean; orfèvre
    - Contrat de mariage de Jean-Pierre LABAT chirurgien, avec Marie-Nicole MANSION, présentée par son tuteur Etienne GUYOT, menuisier, grande rue du Faubg. S/t/-Antoine et arrêté de compte de tutelle, même jour, par Etienne GUYOT., 17 octobre 1759; MC/ET/XXVIII/365
    - Contrat de mariage de Bazile Prat- Bernon, metteur en œuvre, rue Saint-Louis, paroisse Saint-Barthélemy, avec Etiennette-Charlotte Pellier- Leblond., 25 octobre 1759; MC/ET/XXVIII/365
      contrat de mariage; Saint-Louis (rue); Prat-Bernon, Bazile; Pellier-Leblond, Etiennette-Charlotte
    - Bail de terrain à VALENCE en Berry par Jean LOMBRAGE, menuisier et Marie-Jeanne LAISNE, grande rue du Faubourg-S/t/-Antoine., 26 octobre 1759; MC/ET/XXVIII/365
    - Inventaire après décès de Jean-Baptiste-Gabriel GARNIER, maître peintre à Paris, rue de Charenton, dans une maison appartenant à la comtesse de Visy, à requête de sa femme Antoinnette TROUVE, de Antoinnette-Marguerite Garnier, veuve DUCAUROY et avant de Nicolas DUPRE, maître horloger de Pierre BARON, maître menuisier et Marie-Françoise GARNIER, d'Antoine BOBE, maître tapissier et de Marie-Gabrielle Garnier, ses frères et soeurs le ménage est sans enfant; marchandises prisées par Eloi MEUNIER, maître peintre, rue Saint-Barthelemy, paroisse Saint-Jacques-de-la-Boucherie et Vincent PARTY, maître peintre, grande rue du Faubg. Saint-Antoine, bordures en bois, de différentes épaisseur, cintrées, quarrées, vernies, en noyer, à doucine, .. de toilettes, avec bronzes, en noyer, 'un autre toilette creusée vernie en fayance et complette' toilettes en tombeau, creusées, ferrées huit paires d'encoignures à portes vernies neuf gradins vernies, tablettes à porter, gradins tant à join qui pleins 12 coins en portes en bois, boîtes à poudres, 8 flottes, coffrets, dessus de vergettes, boîtes à mouche, cabarets de 8 tasses, 6 tasses, 12 tasses, 4 tasses 1 tasses boîtes à savonnettes vernies, à poudre boûtes à quadruille, table à qudrille, bordées en palissandre petits carrés de toilette vernis, vergettes, brosses, peigne garnis, écritoires, tables de merisier à croix de chevalier petite commode vernie à 3 tiroirs bois de noyer, merisier, autre tables de toilette ployantes chassis d'écran, déjeuners en bois vernis 8 tables de nuit à dessin de marbre, tables ambulantes 3 chassis d'écran façon des indes, 3 bidets et leurs cuvettes, 3 chaises de commodité en noyer tric-tracs, 2 damiers paravents de 6 feuilles pied doré garnis de la marche, autres pieds 1 rouet de Lorraine miroirs charnières de cuivre 1 crachoir, garniture de toilette en cuivre 1 armoire en cabinet de bois d'ébène, garnies de ses glaces et tiroirs, .., 30 octobre 1759; MC/ET/XXVIII/365
  - Minutes. 1759, novembre - décembre, novembre - décembre 1759; MC/ET/XXVIII/366
    - Brevet d'apprentissage de Jean-Louis PROVOST fils de François PROVOST, maître jardinier, rue de Charenton et de Louise-Catherine PITHOIS, 15 ans, pour 6 ans, chez Jean-Baptiste HEDOUIN, maître ébéniste rue Traversier, avec accord de Antoine-Philippe MORGUET, rue des Marais, quartier Saint-Germain, paroisse Saint-Sulpice, et Jean-François JADOT, rue des Orties, paroisse Saint-Germain-l'Auxerrois, tous 2 maitres menuisiers et jurés de la communauté., 3 novembre 1759; MC/ET/XXVIII/366
    - Dépôt de procuration, notamment par Laurent-Jérôme Lesieur, marchand orfèvre et Marie-Louis Lambert à Douai, rue de la Magdelaine, paroisse Saint-Pierre, le 5 novembre 1759. 14 novembre 1759., MC/ET/XXVIII/366
      dépôt de pièces; procuration; Lesieur, Laurent-Jérôme; Lambert, Marie-Louis; orfèvre
    - Contrat de mariage de Jacques BREMENT, faïencier, rue de la Roquette, avec Marie-Anne MAITAI, veuve sans enfants de Jean DONNE, faïencier, même adresse. Les frères et beau-frère BREMENT sont vignerons à Savigny-sur-Orge., 25 novembre 1759; MC/ET/XXVIII/366
      contrat de mariage; Roquette (rue de la); Brement, Jacques; Maitai, Marie-Anne; Donne, Jean; porcelainier; viticulteur
    - Contrat de mariage de Jean-Georges JANSAN, natif de l'évêche de Cologne, ébéniste à Paris, rue de Charenton, fils majeur de Bernard JANSAN, marchand boutonnier à CASTORE, diocèse de Cologne, et de Gertrude BEGIGIN avec Marie-Françoise DAUXERRE, fille de Nicolas DAUXERRE, cordonnier, témoin,. .. Fréderic-Guillaume JACKQUE, ébéniste, ami (qui signe FREDERICH WILHELM JACQUE). Communauté de biens lui apporte 300 l. dot 100 l. elle apporte 900 l. en communauté 200 l. Douaire de 400 l., 26 novembre 1759; MC/ET/XXVIII/366
    - Bail de maison pour 9 ans rue Guillaume, île Notre Dame moyennant loyer annuel de 560 livres par Jacques-Paul CLARET conseiller-secrétaire du roi près le Parlement de Grenoble, à Toussaint RENAULT, maître menuisier et Marie-Anne LEMEREZ, rue et paroisse Saint-Louis, Ile notre-Dame., 27 novembre 1759; MC/ET/XXVIII/366
    - Contrat de mariage de Jean-Claude DEBRAY, compagnon menuisier, grande rue du Faubourg-St-Antoine, veuf sans enfants de Marguerite-Jeanne FLAMBERT avec Barbe-Suzanne GRICOURT, fille de Jean-Baptiste GRICOURT, compagnon menuisier grande rue de Faubg-Saint-Antoine et d'Anne-Antoinette Suzanne BARILLIER, ouvrière en soie., 1er décembre 1759; MC/ET/XXVIII/366
    - Barthélemy SIMONEAUX, maître menuisier rue Jean Beausire, paroisse Saint-Paul, fait déléguer à ses 2 enfants 480 l. sur le prix de rente d'1 maison rue de la Roquette, doit 240 l. à Guillaume-Barthélemy SIMONEAUX, compagnon menuisier rue de Charenton, et autant à Marie-Catherine SIMONEAUX, et ses enfants consentent à ce qu'ils gardent 8 meubles dépendant de la succession de Catherine MULOT, leur mère., 4 décembre 1759; MC/ET/XXVIII/366
    - Quittance par Jean-Nicolas Pique, compagnon orfèvre, Pont-au-Change, paroisse Saint-Barthélemy., 6 décembre 1759; MC/ET/XXVIII/366
      quittance; Change (pont au); Pique, Jean-Nicolas; orfèvre
    - Acte de notoriété où témoigne Denis BATAILLE, menuisier, rue de Montreuil., 11 décembre 1759; MC/ET/XXVIII/366
    - Quittance par les héritiers Froney, notamment Marcel-François Desfevres, marchand orfèvre à Paris, époux de Marie-Louise Froney (et jouaillier) et sa sœur Louise-Catherine Froney, veuve de Marc-Antoine Jeannet, marchand joaillier à Laon, rue et place du Bourg, paroisse Saint-Jean., 26 décembre 1759; MC/ET/XXVIII/366
      quittance; Laon (Aisne); Froney (héritiers); Desfevres, Marcel-François; Froney, Marie-Louise; Froney, Louise-Catherine; Jeannet, Marc-Antoine; Jeannet (veuve); orfèvre; orfèvre; orfèvre
    - Nototiété pour constater les héritiers de Marguerite VAUQUET, notamment Jean-Pierre VAUQUET, tourneur à la manufacture de porcelaine, son neveu. Dans l'extrait mortuaire le nom est écrit VAUDIER., 28 décembre 1759; MC/ET/XXVIII/366
      notoriété; Vauquet, Marguerite; Vauquet, Jean-Pierre
    - Vente de portion de maison pour les Midy, notamment Jean-Nicolas BERTIN, ébéniste et Marie-Françoise MIDY, rue de Charenton, 28 décembre 1759; MC/ET/XXVIII/366
  - Minutes. 1760, janvier - mars, janvier - mars 1760; MC/ET/XXVIII/367
    - Sous bail de boutique et dépendances pour quatre ans, rue de la Roquette, moyennant 300 livres, par Jean-Baptiste GIROUX, fabricant de moulins, rue de la Roquette, à Antoine-Joseph KROPPER, marchand poêlier ordinaire du roi, rue de la Roquette, et Marie-Suzanne LEBRUN, sa femme; intervention de Jean-Baptiste ENGEL, maître potier de terre, locataire des lieux sous-loués., 7 janvier 1760; MC/ET/XXVIII/367
      bail; Roquette (rue de la); Giroux, Jean-Baptiste; Kropper, Antoine-Joseph; Lebrun, Marie-Suzanne; Engel, Jean-Baptiste; commerçant; potier
    - Renonciation à la succession de Jean-Baptiste Gabriel GARNIER, maître peintre, par ses soeurs notamment Pierre BARON, maître menuisier et Marie-Françoise GARNIER, rue de Charenton, Antoine BOBEE, maître tapissier et sa femme GARNIER., 10 janvier 1760; MC/ET/XXVIII/367
    - Contrat de mariage DUNAS - BOUCHER, témoins: Claude BOLON (BESLON), menuisier ébéniste, ami du futur, François BOUCHER, tourneur, frère de la future, 20 janvier 1760; MC/ET/XXVIII/367
    - Donation en faveur de mariage entre Louis-Nicolas BILLIOT, peintre travaillant pour les maîtres, cul de sac de Guespine, rue de Jouy, paroisse Saint-Paul, et Françoise-Jacqueline COUTANT., 24 janvier 1760; MC/ET/XXVIII/367
      contrat de mariage; donation
    - Transport de 200 l. de rente par Marie-Marguerite FROISSE, veuve de Jean-Baptiste OUDRY, peintre ordinaire du roi professeur en son académie royale de peinture et sculpture, cul de sac Saint-Thomas du Louvre, paroisse Saint-Germain-l'Auxerrois, qui report 8000 l. sont cités Geneviève OUDRY, veuve de 1) Jacques de SAINT-MARTIN; 2) Charles LOMBART; 3) Pierre-Robert GRINDEL, tous 3 maîtres peintres à Paris, - André-François OUDRY, maître menuisier, rue Dauphine, paroisse Saint-André des Arts, transaction [illisible] ce denier le 6 février 1760, 30 janvier 1760; MC/ET/XXVIII/367
      transport de droits; accord
    - Obligation de 1900 l. par Jean-Claude PASSIN, menuisier et Madeleine LA FOSSE, grande rue de Faubg-S/t/-Antoine, envers Claude DUPRE, marchand de bois, rue des Fossés Saint-Jacques, paroisse Saint-Benoit, pour fournitures qu'il leur a faites, satisfaite par des remises du bois., 2 février 1760; MC/ET/XXVIII/367
    - Contrat de mariage d'Antoine PASQUIER marchand de vins à Paris, rue de Charonne, fils de Simon PASQUIER, procureur fiscal à Malmaison, près Rheine, avec Marie-Claude TURCOT, fille de Pierre-Claude TURCOT, maître menuisier et de Marie-Jeanne LEGRAND, rue de Charonne., 4 février 1760; MC/ET/XXVIII/367
    - Renonciation par Louis-Pierre DORE sculpteur au Roule, Germain DORE, serrurier, Anne-Françoise DORE, épouse de François-Hubert DROUAIS, peintre du roi, rue du Bac, paroisse Saint-Sulpice à la succession d'Anne BRECHE-la-bonté., 7 février 1760; MC/ET/XXVIII/367
    - Contrat de mariage de Gilbert JAMET, compagnon menuisier, fils de Charles-Come-Damien JAMET, compagnon menuisier, grande rue du Faub. S/t/-Ant. avec Marie-Jeanne LECOMTE, fille de Marie-Geneviève THEVENOT, veuve de François LECOMTE, sculpteur même rue., 11 février 1760; MC/ET/XXVIII/367
    - Inventaire après décès de Marie-Louis Bocher, femme de Jean-François Moreau, marchand orfèvre, rue Saint-Martin, près le prieuré, paroisse Saint-Nicolas-des-Champs., 12 février 1760; MC/ET/XXVIII/367
      inventaire après décès; Saint-Martin (rue); Bocher, Marie-Louis; Moreau, Jean-François; orfèvre
    - Obligation du sieur Pierre RAFFELIN de MELLERAY, envers Adrien-Pierre MIGNON, entrepreneur de la manufacture de terre d'Angleterre au Pont-aux-Choux, faubourg Saint-Antoine, son créancier pour 6 873 livres 9 deniers, affaire réglée le 2 août 1771., 12 février 1760; MC/ET/XXVIII/367
      obligation; Pont-aux-Choux (rue du); Saint-Antoine (faubourg); Raffelin de Melleray, Pierre; Mignon, Adrien-Pierre; chef d'entreprise
    - Renouvellement de sous-bail de boutique et terrain dans la cour, rue Traversier, moyennant 110 l. de loyer annuel, par Pierre WATELIN, maître menuisier, rue Traversier, à Joseph MARMET, menuisier et Marie-Geneviève GAUTRON., 14 février 1760; MC/ET/XXVIII/367
    - Contrat de mariage de Jean-Michel VILLAIN, ébéniste, fils de Pierre VILLAIN, maître menuisier ébéniste, et de feue Marie-Anne DORE, tremarie, avec Marie-Madeleine SOUHAITÉ, fille de défunts François SOUHAITE, et de Marie-Jeanne LARDIN., 15 février 1760; MC/ET/XXVIII/367